【裁判字號】    90,簡上,70
【裁判日期】    901005
【裁判案由】    傷害
【裁判全文】
臺灣雲林地方法院刑事判決                            九十年度簡上字第七號
    公  訴  人  臺灣雲林地方法院檢察署檢察官
    上  訴  人
    即  被  告  甲○○
右列被告因傷害案件，不服本院斗六簡易庭中華民國九十年六月五日九十年六簡字第
一四七號刑事簡易判決（檢察官聲請簡易判決處刑書案號：九十年偵字第二０九三號
），提起上訴，本院第二審合議庭判決如左：
    主  文
上訴駁回。
甲○○緩刑貳年。
    事  實
一、甲○○於民國九十年四月二十六日三時三十分許，在雲林縣斗南鎮○○里○○路
    六十號「皇星理容院」內，因該店負責人賴豐年要向乙○○（被訴傷害部分業經
    判決確定）收取營業所得，而與賴豐年發生爭執，甲○○在旁勸和，惟乙○○不
    滿甲○○介入即拿噴霧瓦斯、酒瓶等物攻擊甲○○，甲○○即以拳頭毆打乙○○
    頭部、手部，致乙○○受有頭部外傷併腦震盪、右手臂挫傷等傷害。
二、案經乙○○告訴雲林縣警察局斗南分局報告臺灣雲林地方法院檢察署檢察官偵查
    後聲請簡易判決處刑。
    理  由
一、右揭事實業據被告甲○○坦承不諱，核與告訴人乙○○、證人賴豐年所述情節相
    符，並有告訴人之驗傷診斷證明書在卷可稽，事證明確，被告犯行堪以認定，自
    應依法論科。
二、核被告所為，係犯刑法第二百七十七條第一項之普通傷害罪。原審以被告罪證明
    確，依刑事訴訟法第四百四十九條第一項前段、第四百五十四條第二項、刑法第
    二百七十七條第一項、第四十一條第一項前段，罰金罰鍰提高標準條例第一條前
    段、第二條，判處被告有期徒刑三月，如易科罰金以三百元折算一日，認事用法
    均無違誤，量刑亦屬妥適，被告上訴認原審判決失當，為無理由，應予駁回。另
    查被告前未曾受有期徒刑以上刑之宣告，有台灣雲林地方法院檢察署刑案資料查
    註紀錄表在卷可明，其犯罪後已與告訴人達成民事損害賠償之和解，有和解契約
    書一份附卷可憑，顯見其已知悔悟，又被告現有正當職業，其父張寬正患有重度
    殘障，其母吳善和有輕度肢障，其弟妹目前均在校就讀，家庭生計均仰賴被告供
    應等情，為被告所自承，並有里長張清江出具之證明書，被告提出之學生證二份
    、殘障手冊二份在卷可參，足認被告家庭生活狀況不佳，被告亦有心維持家計，
    本院因而認被告經此教訓後，當益知警惕，信無再犯之虞，因認其所宣告之刑，
    以暫不執行為適當，併予宣告緩刑二年，以勵自新。
據上論斷，應依刑事訴訟法第四百五十五條之一第三項、第三百六十八條，刑法第七
十四條第一款，判決如主文。
中      華      民      國      九十      年      十      月      五    日
        臺灣雲林地方法院刑事第一庭
                                            審判長法官  康樹正
                                            法      官  廖國勝
                                            法      官  侯廷昌
右正本證明與原本無異。
不得上訴。
                                            書  記  官  李清龍
中      華      民      國      九十      年      十      月      五    日


司法院資訊處製作；財團法人民間司法改革基金會備份。
